臺灣桃園地方法院刑事判決　　　　　 100年度審訴字第2386號
公　訴　人　臺灣桃園地方法院檢察署檢察官
被　　　告　邱奕峰
上列被告因違反毒品危害防制條例案件，經檢察官提起公訴（10
0 年度毒偵字第4226號），被告於本院準備程序進行中，就被訴
事實為有罪之陳述，經告知簡式審判程序意旨，且聽取當事人之
意見後，本院合議庭裁定由受命法官獨任進行簡式審判程序，並
判決如下：
    主  文
邱奕峰施用第一級毒品，累犯，處有期徒刑壹年柒月；又施用第
二級毒品，累犯，處有期徒刑拾月。應執行有期徒刑貳年月。
    事實及理由
一、犯罪事實：
    邱奕峰前於民國93年間，因施用毒品案件，經本院以93年度
    毒聲字第151 號裁定送觀察、勒戒後，認有繼續施用毒品之
    傾向，再經本院以93年度毒聲字第594 號裁定令入戒治處所
    施以強制戒治，在94年1 月27日停止處分釋放出所，並經臺
    灣桃園地方法院檢察署檢察官以94年度戒毒偵字第158 號為
    不起訴處分確定。復(一)於上開強制戒治期滿執行完畢釋放後
    5 年內之95年間，因連續施用毒品案件，經本院以95年度訴
    緝字第135 號判決分別判處有期徒刑11月、5 月，應執行有
    期徒刑1 年2 月確定；(二)於95年間，因竊盜案件，經本院以
    95年度壢簡字第68號判決判處有期徒刑6 月確定；(三)於96年
    間，因搶奪及竊盜等案件，經本院以95年度訴字第2106號判
    決分別判處有期徒刑10月、5 月，應執行有期徒刑1 年2 月
    確定；上開(一)(二)(三)各罪刑嗣經本院以96年度聲減字第2693號
    裁定各減其宣告刑二分之一，並定其應執行刑為有期徒刑 1
    年5 月確定，在97年1 月29日執行完畢。另於97年間，因施
    用第一、二級毒品案件，經本院以97年度審訴字第1653號判
    決分別判處有期徒刑1 年、6 月，應執行有期徒刑1 年4 月
    確定，在99年5 月9 日執行完畢（以上於本案均構成累犯）
    。詎仍分別基於施用第一、二級毒品之犯意，而於100 年 7
    月12日凌晨5 時30分為警採尿時起回溯26小時內之某時，在
    臺灣地區某不詳處所，以注射針筒方式施用第一級毒品海洛
    因1 次；另於100 年7 月10日某時，在其位於桃園縣中壢市
    ○○○街386 巷36號住處，以吸食器燒烤方式施用第二級毒
    品甲基安非他命（起訴書誤載為安非他命）1 次。嗣邱奕峰
    於100 年7 月11日晚間8 時30分許，在桃園縣中壢市○○路
    37號前，為警查獲其為列管之毒品調驗人口，經帶回採尿並
    送驗，結果呈安非他命類及鴉片類陽性反應，始悉上情。
二、證據名稱：
    (一)被告邱奕峰於警詢及本院審理中之自白。
    (二)列管毒品人口尿液檢體採集送驗紀錄表、台灣檢驗科技股
      份有限公司濫用藥物檢驗報告各1 份。
三、核被告邱奕峰所為，係犯毒品危害防制條例第10條第1 項、
    第2 項之施用第一級毒品罪及施用第二級毒品罪。其施用毒
    品前非法持有第一、二級毒品之低度行為，應為施用毒品之
    高度行為所吸收，均不另論罪。被告所犯上開各罪間，犯意
    各別，行為互殊，應予分論併罰。又被告有犯罪事實欄所載
    之犯罪科刑及執行情形，有臺灣高等法院被告前案紀錄表 1
    份可按，其於徒刑執行完畢後5 年內故意再犯本案有期徒刑
    以上之罪，皆為累犯，均應依刑法第47條第1 項之規定加重
    其刑。爰審酌被告前因施用毒品案件，經觀察、勒戒及強制
    戒治執行完畢，並經法院判決處刑且執行完畢後，仍無法斷
    絕施用毒品惡習，顯見其意志力薄弱，其施用毒品足以導致
    精神障礙、性格異常，甚至造成生命危險，戕害一己之身體
    健康，併兼衡除上開所述構成累犯之論罪科刑紀錄外，被告
    尚於99年間，因施用第一、二級毒品案件，經本院以99審訴
    字第2118號判決分別判處有期徒刑1 年2 月、8 月，應執行
    有期徒刑1 年9 月確定；於100 年間，因施用第一、二級毒
    品案件，經本院以100 審訴字第699 號判決分別判處有期徒
    刑1 年2 月、8 月，應執行有期徒刑1 年9 月確定；於同年
    間，因施用第一級毒品案件，經本院以100 年度審訴字第76
    3 號判決判處有期徒刑1 年6 月確定；於同年間，因施用第
    一級毒品（前科表誤繕為施用第二級毒品）案件，經本院以
    100 年度審訴字第1538號判決判處有期徒刑1 年2 月確定，
    有臺灣高等法院被告前案紀錄表可佐，則其屢犯施用毒品罪
    ，足見其並未因先前犯行有所警惕而仍心存僥倖，併其於犯
    後坦承犯行等一切情狀，分別量處如主文所示之刑，並定其
    應執行之刑。公訴檢察官雖於本院審理中，當庭就被告施用
    第一、二級毒品犯行，分別具體求處有期徒刑1 年7 月、 1
    年3 月，並定應執行刑為有期徒刑2 年8 月，惟被告於上開
    經判決確定之本院100 年度審訴字第1538號判決中，乃係施
    用第一級毒品，而非第二級毒品，是檢察官以被告於該案之
    施用第二級毒品犯行業經判處有期徒刑1 年2 月為由，而於
    本案具體求刑有期徒刑1 年3 月，容有誤會，且稍嫌過重，
    併此敘明。
四、應適用之法條：
    刑事訴訟法第273 條之1 第1 項、第299 條第1 項前段、第
    310 條之2 、第454 條第1 項，毒品危害防制條例第10條第
    1 項、第2 項，刑法第11條前段、第47條第1 項、第51條第
    5 款。
五、如不服本判決，應於收受判決後10日內向本院提出上訴書狀
    ，並應敘述具體理由。其未敘述上訴理由者，應於上訴期間
    屆滿後20日內向本院補提理由書，上訴於臺灣高等法院。
本案經檢察官林郁芬到庭執行職務。
中    華    民    國  100     年    11    月    30    日
                            刑事庭    法  官  蘇昌澤
以上正本證明與原本無異。
                                      書記官  石曉芸
中    華    民    國  100     年    11    月    30    日
附錄本案論罪科刑法條：
毒品危害防制條例第10條
施用第一級毒品者，處6 月以上 5 年以下有期徒刑。
施用第二級毒品者，處3 年以下有期徒刑。